# 因客户无力支付支付剩余工程款，遂将相关设备抵偿，企业收入成本该如何确认。

提问人：bing999000 时间：2020-04-07 08:05:23
起因：企业为环保工程类企业，按照合同约定已于 18 年 9 月 30 日将相关设施安装完毕，已收到工程款70%，但因客户原因一直没有竣工验收完毕，在 19 年 3 月双方签订补充协议，约定该项目直接终止，客户没有能力支付剩余工程款，客户将现场设备包括所有管道、阀门、配件、钢结构等合同内包括的所有物资抵做工程款，企业对这些物资具有支配权。
企业实际操作：于 19 年 3 月将已收到的70%的工程款确认为收入，并结转成本（已发生成本包括上述管道、钢结构等）。将该补充协议作为收入确认的直接依据（正常收入确认依据为工程竣工验收单）
疑问： 1 、对于补充协议约定的企业拥有相关设备的支配权，那是否应该确认存货？ 2 、对于收入成本确认的依据是否充分？以及确认的金额？

回答人：chenyiwei
该企业的处理基本合理。但对于实物抵账部分，其计量和入账金额应为预计可变现净值，如果要将已安装的设施重新拆卸下来的，则可变现净值应扣除预计拆卸支出和拆卸后的维修成本等。实物根据预计用途确认为存货或者固定资产等。